臺灣彰化地方法院刑事判決　　　　　　　　　　　　　　九十年度易字第八一八號
　　公　訴　人　臺灣彰化地方法院檢察署檢察官
　　被　　　告　甲○○
右列被告因傷害等案件，經檢察官提起公訴（九十年度偵字第一六六八號），本院判
決如左：
    主  文
甲○○傷害人之身體，處拘役伍拾日，如易科罰金，以佰元折算壹日。
其餘被訴恐嚇部分無罪。
    事  實
一、甲○○、郭廷宗（起訴書誤載為郭延寶、郭延宗）係兄弟關係，緣甲○○之子郭
    黃源及郭廷宗之子郭繼榮於民國九十年一月二十四日上午十一時許，手持玩具長
    槍二把，在彰化縣鹿港鎮○○里○○路二之一號乙○○經營之木器工廠前，以Ｂ
    Ｂ彈射擊乙○○所飼養綁於工廠門前之看門狗，乙○○見狀便加以阻止並收取上
    開玩具長槍，復詢問郭黃源、郭繼榮之父母係何人，惟二名男孩未回答即離去，
    乙○○遂將上開玩具長槍攜返住處保管。嗣於九十年一月二十五日上午九時三十
    分許，甲○○夥同郭廷宗前往乙○○位於彰化縣鹿港鎮○○里○○路一○四號住
    處理論，欲向乙○○取回上開玩具長槍，然遭乙○○拒絕，雙方因而發生爭執。
    詎甲○○竟基於傷害之犯意，於右開時、地，以手推打乙○○左肩，致乙○○受
    有左肩長六Ｘ四公分皮下瘀血之傷害。
二、案經乙○○訴由彰化縣警察局鹿港分局報請臺灣彰化地方法院檢察署檢察官偵查
    起訴。
    理  由
壹、有罪部分：
一、訊據被告甲○○矢口否認涉有傷害犯行，辯稱：當時告訴人乙○○拿電話欲報警
    時，伊雖有制止並將電話拿起來，表示直接至警察局即可，惟伊並未碰觸告訴人
    之身體，且未與告訴人發生拉扯，亦未推告訴人之肩膀云云。惟查右開事實，業
    據告訴人乙○○迭於警訊、偵查及本院調查、審理中指訴歷歷，核與證人即告訴
    人之母丙○○○分別於偵查及本院調查中證稱：當天被告至伊住處，伊即上樓叫
    喚乙○○，乙○○下樓後先對被告表示何以一大早即來吵鬧，伊就看見被告用手
    推乙○○左肩膀等語相符（見偵查卷第十二頁正面及本院九十年十二月十二日訊
    問筆錄第五頁），並有驗傷診斷書一份在卷可稽。且被告於警訊時亦供承：當天
    伊與郭廷宗至告訴人住處後，雙方發生爭吵，可能係當時雙方爭執時，手部有相
    互推擠之緣故，告訴人始認為伊打他等語，復於偵查中供稱：當天伊至告訴人住
    處欲將上開玩具長槍取回，當時告訴人在樓上睡覺，伊請告訴人之母上樓叫喚，
    惟告訴人不願意下樓，迨告訴人下樓後，伊乃與告訴人發生口頭爭執，告訴人表
    示欲報警，伊遂伸手去抓告訴人之電話，二人因而發生拉扯等語，從而，被告確
    有與告訴人發生肢體衝突殆無疑義，告訴人之指訴應非無稽。又依告訴人所受傷
    勢觀之，其受傷位置係位於左肩正面，面積六Ｘ四公分之皮下瘀血，有上開驗傷
    診斷書可憑，其與一般遭人以手掌或手腕猛力推擠所造成之傷勢（大面積瘀血）
    尚屬相符。雖證人即被告之兄郭廷宗於偵查中證稱：當時被告僅伸手去抓電話，
    並未伸手推打告訴人，被告確有將電話拿過來，惟伊覺得被告與告訴人之動作並
    非在拉扯云云，然查證人郭廷宗係被告之兄，與被告關係密切，且案發當日係與
    被告基於同一目的前往告訴人住處理論，其所為證詞難免有偏頗之虞，況其於偵
    查中亦稱：當時伊站比較遠，詳細情形伊看得不是很清楚等語，則證人郭廷宗既
    未目睹被告與告訴人發生爭執之詳細情形，其所證被告未推打告訴人云云，是否
    與事實相符，即有疑義，尚難據為有利於被告之認定。綜上所述，被告所辯，顯
    係事後卸責之詞，不足採信。本件事證明確，被告犯行洵堪認定，應依法論科。
二、核被告所為，係犯刑法第二百七十七條第一項之普通傷害罪。爰審酌被告之品行
    、犯罪之動機、目的、手段尚非殘暴、告訴人所受傷害尚非重大及被告犯罪後猶
    飾詞卸責、不知悔改等一切情狀，量處如主文所示之刑，並諭知易科罰金之折算
    標準，以資懲儆。
貳、無罪部分：
一、公訴意旨略以：被告甲○○於上開傷害案件發生後前往彰化縣警察局鹿港分局鹿
    港派出所製作筆錄時，竟基於恐嚇之犯意，在上開派出所內，向被害人丙○○○
    恐嚇稱：「乙○○不是我的對手，你兒子一個不夠死，只是我不願意而已」等語
    ，致被害人丙○○○心生畏懼，因認被告涉有刑法第三百零五條之恐嚇危害安全
    罪嫌。
二、按犯罪事實應依證據認定之，無證據不得推定其犯罪事實，又不能證明被告犯罪
    者，應諭知無罪之判決，刑事訴訟法第一百五十四條、第三百零一條第一項分別
    定有明文。次按認定不利於被告之事實，須依積極證據，苟積極證據不足為不利
    於被告事實之認定時，即應為有利於被告之認定，更不必有何有利之證據，而認
    定犯罪事實所憑之證據，雖不以直接證據為限，間接證據亦包括在內，然無論直
    接或間接證據，其為訴訟上之證明，須於通常一般之人均不致有所懷疑，而得確
    信其為真實之程度者，始得據為有罪之認定，倘其證明尚未達到此一程度，而有
    合理之懷疑存在時，事實審法院復已就其心證上理由予以闡述，敘明其如何無從
    為有罪之確信，因而為無罪之判決，尚不得任意指為違法，且告訴人之告訴，係
    以使被告受刑事訴追為目的，是其陳述是否與事實相符，仍應調查其他證據以資
    審認，最高法院著有三十年上字第八一六號、七十六年台上字第四九八六、五十
    二年台上字第一三○○號判例可資參照。
三、本件公訴人認被告涉有恐嚇罪嫌，無非以上情業據被害人之子乙○○指述甚詳，
    核與被害人陳述之情節相符為其論據。訊據被告則堅詞否認涉有恐嚇犯行，辯稱
    ：伊並未恐嚇丙○○○等語。
四、經查被告與被害人之子乙○○二人發生肢體衝突後，雙方人員包括被告、郭廷宗
    、郭繼榮、郭黃源及乙○○、被害人丙○○○等人均前往上開派出所接受調查並
    製作筆錄，有各該警訊筆錄附卷可憑（除丙○○○外），而被害人之子乙○○當
    時並未親聞被告向被害人丙○○○為上開恐嚇言詞，其係經被害人丙○○○轉述
    始知情，已據被害人之子乙○○於本院調查時陳述明確（見本院九十年十一月二
    十一日訊問筆錄第四頁），則此部分除被害人丙○○○之唯一指述外，並無其他
    證據可資佐證，且證人即承辦本案之彰化縣警察局鹿港分局鹿港派出所警員李酉
    益、蔡武田（現任職該分局頂番派出所）於本院調查時亦分別到庭具結證稱：伊
    並未聽見被告向被害人丙○○○恐嚇上開言詞等語，從而，被害人丙○○○之指
    述是否屬實，已有疑義。況被告等人所處位置係於上開派出所內，進出人員頻繁
    ，衡情被告應無甘冒遭員警聽聞查獲之風險而於上開派出所內恐嚇被害人之理。
    綜上所述，被告所辯，應非子虛，堪可採信。此外，復查無其他積極證據足認被
    告涉有公訴人所指恐嚇犯行，本件此部分不能證明被告犯罪，揆諸前揭規定及意
    旨，自應諭知被告無罪之判決。
據上論斷，應依刑事訴訟法第二百九十九條第一項前段、第三百零一條第一項，刑法
第二百七十七條第一項、第四十一條第一項前段，罰金罰鍰提高標準條例第一條前段
、第二條，判決如主文。
本案經檢察官黃鼎鈞到庭執行職務。
中      華      民      國    九十一    年      一      月      九      日
                      臺灣彰化地方法院刑事第三庭
                                        法      官  陳  連  發
右正本證明與原本無異。
如不服本判決，應於判決送達後十日內向本院提出上訴狀( 須附繕本 )。
告訴人或被害人對於判決如有不服具備理由請求檢察官上訴者，其上訴期間之計算係
以檢察官收受判決正本之日期為準。
附錄論罪法條：刑法第二百七十七條第一項。
                                        法院書記官  張  木  松
中      華      民      國    九十一    年      一      月     十一     日
刑法第二百七十七條
傷害人之身體或健康者，處三年以下有期徒刑，拘役或一千元以下罰金。
犯前項之罪，因而致人於死者，處無期徒刑或七年以上有期徒刑，致重傷者，處三年
以上，十年以下有期徒刑。
